臺灣板橋地方法院刑事判決　　　　　　　　　　　　九十三年度訴字第一四二三號
　　公　訴　人　臺灣板橋地方法院檢察署檢察官
　　被　　　告　甲○○
右列被告因違反毒品危害防制條例案件，經檢察官提起公訴（九十三年度核退毒偵字
第六七六號、九十三年度毒偵字第二三八五號），因被告於本院準備程序中為有罪之
陳述，嗣經本院合議庭裁定以簡式審判程序審理，本院判決如左：
    主  文
甲○○連續施用第一級毒品，累犯，處有期徒刑拾月；又連續施用第二級毒品，累犯
，處有期徒刑捌月。應執行有期徒刑壹年伍月。
第一級毒品海洛因肆包（淨重壹點肆伍公克）沒收銷燬之；安非他命吸食器壹組、注
射針筒貳支及酒精燈壹個，沒收之。
    事  實
一、甲○○前曾於民國八十四年間因違反麻醉藥品管理條例案件，經臺灣臺北地方院
    以八十四年度訴字第八六一號判處有期徒刑六月確定，於八十五年一月三日易科
    罰金執行完畢；復於八十四年間因違反藥事法等案件，經本院以八十四年訴字第
    一五九九號判處有期徒刑一年，經提起上訴，由臺灣高等法院以八十四年度上訴
    字第六七六一號駁回上訴確定；又於八十五年間因違反麻醉藥品管理條例案件，
    經本院以八十五年易字第一三七七號判處有期徒刑七月，經提起上訴，由臺灣高
    等法院以八十五年度上易字第二七七八號駁回其上訴確定，並更定執行刑為一年
    四月，於八十八年五月二十七日假釋出監，指揮書執畢日期為八十八年七月三十
    一日。
二、甲○○曾於八十九年間因施用第二級毒毒品案件，經臺灣士林地方法院以八十九
    年度毒聲字第一九六三號裁定送觀察、勒戒後，認有繼續施用毒品傾向，由臺灣
    士林地方法院檢察署檢察官聲請強制戒治，經臺灣士林地方法院以八十九年度毒
    聲字第二一二三號裁定令入戒治處所施以強制戒治，於九十年五月三十日經臺
    灣士林地方法院檢察署檢察官聲請停止強制戒治出監，經臺灣士林地方法院以九
    十年度毒聲字第六三四號裁定停止強制戒治付保護管束，於九十年十一月十八日
    保護管束期滿，並由臺灣士林地方法院檢察署檢察官於九十一年一月二十一日以
    九十一年度戒毒偵字第三號為不起訴處分確定。甲○○猶不知悔改，且未戒除毒
    癮，竟(一)基於施用第一級毒品之概括犯意，自九十三年三月初某日時起，至九十
    三月五月十八日十時止，在臺北縣蘆洲市○○路一三一巷十二號三樓住處，以將
    第一級毒品海洛因混入白水稀釋後，再將其填裝入其所自備之注射針筒內，以注
    射針筒注射入體內之方式，施用第一級毒品海洛因一次，平均約四天施用一次；
    (二)另基於施用第二級毒品之概括犯意，自九十三年三月初某日時起，至九十三月
    五月十六日十一時止，在上址住處，以將第二級毒品安非他命放在玻璃球內，再
    加熱燒烤成煙而予吸食之方式，施用安非他命多次，平均每五天施用一次。為警
    分別於(一)九十三年四月二十日二十時三十分許，在臺北縣蘆洲市○○路一三一巷
    十二號三樓查獲，並扣得海洛因三小包（共淨重一點一一公克）、安非他命吸食
    器一組、注射針筒一支、酒精燈一個。(二)九十三年五月十八日十六時二十分許，
    在臺北縣蘆洲市○○路四二七巷停車場內查獲，並扣得海洛因一小包（淨重零點
    三四公克）、注射針筒一支、黑色修容包一個。
三、案經臺北縣政府警察局及臺北縣政府警察局蘆洲分局報請臺灣板橋地方法院檢察
    署官偵查起訴，本院於準備程序進行中，被告就被訴事實為有罪之陳述，經告知
    被告簡式審判程序之旨，並聽取當事人之意見後，裁定進行簡式審判程序。
    理  由
壹、關於程序：
    按「除被告所犯為死刑、無期徒刑、最輕本刑為三年以上有期徒刑之罪或高等法
    院管轄第一審案件者外，於前條第一項程序進行中，被告先就被訴事實為有罪之
    陳述時，審判長得告知被告簡式審判程序之旨，並聽取當事人、代理人、辯護人
    及輔佐人之意見後，裁定進行簡式審判程序。」刑事訴訟法第二百七十三條之一
    第一項定有明文。查被告甲○○涉犯之毒品危害防制條例第十條第一項之施用第
    一級毒品罪、同條第二項之施用第二級毒品罪，法定本刑分別為六月以上五年以
    下有期徒刑，及三年以下有期徒刑，均非最輕本刑為三年以上有期徒刑之罪，且
    被告於本院九十三年九月十日準備程序進行中，復就被訴之事實為有罪之陳述，
    經告知被告簡式審判程序之旨，被告及公訴人對於本件改依簡式審判程序審理亦
    均表示無意見，是本院即依前揭刑事訴訟法規定，裁定本件進行簡式審判程序，
    合先敘明。
貳、關於實體：
一、右揭犯罪事實，業據被告甲○○於本院審理中坦承不諱，又被告先後為警查獲時
    所採取之尿液檢體中，均經檢出嗎啡及安非他命之陽性反應，有臺灣檢驗科技股
    份有限公司九十三年四月二十九日、六月四日濫用藥物尿液檢驗報告各一紙（均
    參見九十三年度核退毒偵字第六七六號偵查卷第十六頁、九十三年度毒偵字第二
    三八五號偵查卷第六十一頁）在卷可考。且被告於九十三年四月二十日二十時三
    十分許，查獲扣得之白色粉末三小包（共淨重一點一一公克），經法務部調查局
    以化學呈色法及氣相層析質譜儀分析法鑑驗結果，確認含有第一級第六項毒品海
    洛因成分，有法務部調查局九十三年六月十八日調科壹字第六０００八二九五號
    鑑定通知書一紙附卷可稽（見九十三年度核退毒偵字第六七六號偵查卷第十三頁
    、第三十五頁）。而被告另於九十三年五月十八日十六時二十分許，在臺北縣蘆
    洲市○○路四二七巷停車場內，所查獲扣得白色粉末一小包（淨重零點三四公克
    ），經臺北縣政府警察局蘆洲分局三民派出所初步鑑定後，確認係海洛因；再經
    法務部調查局以化學呈色法及氣相層析質譜儀分析法鑑驗結果，確認含有第一級
    第六項毒品海洛因成分，有臺北縣政府警察局蘆洲分局查獲毒品案鑑定證明書、
    法務部調查局九十三年六月十八日調科壹字第六０００八四一六鑑定通知書各一
    紙附卷可考（均參見九十三年度毒偵字第二三八五號偵查卷第二十五頁、第五十
    八頁）。此外，復有海洛因四包、被告所有供其施用毒品之器具安非他命吸食器
    一組、注射針筒二支、酒精燈一個扣案可資佐證。被告連續施用第一級毒品海洛
    因及第二級毒品安非他命之自白與事實相符而堪予採信。
二、第查，被告於八十九年間因施用第二級毒品案件，經臺灣士林地方法院以八十九
    年度毒聲字第一九六三號裁定送觀察、勒戒後，認有繼續施用毒品傾向，由臺灣
    士林地方法院檢察署檢察官聲請強制戒治，於九十年十一月十八日戒治期滿，由
    臺灣士林地方法院檢察署檢察官於九十一年一月二十一日以九十一年度戒毒偵字
    第三號為不起訴處分確定，亦有上開不起訴處分書、臺灣高等法院被告全國前案
    紀錄表在卷足憑。事證明確，被告施用毒品之犯行堪予認定，應予依法論科。
三、核被告甲○○所為，係犯修正後毒品危害防制條例第十條第一項之施用第一級毒
    品海洛因罪及第十條第二項之施用第二級毒品安非他命罪，其施用毒品前後之持
    有毒品行為，應為施用之高度行為所吸收，不另論罪。又被告先後多次施用海洛
    因與安非他命之犯行，均時間緊接，方法相同，所犯係構成要件相同之罪，顯係
    基於概括犯意反覆為之，為連續犯，應依刑法第五十六條之規定論以一罪，並加
    重其刑。而被告所犯施用第一級毒品罪及第二級毒品罪二罪間，犯意個別，行為
    互殊，應予分論併罰。末查被告有如事實欄所示之前科及執行情形，有臺灣高等
    法院被告全國前案紀錄表一件在卷可按，其受有期徒刑執行完畢後，五年內再犯
    本件有期徒刑以上之罪，為累犯，應依刑法第四十七條規定分別加重其刑。爰審
    酌被告素行不佳，多次漠視法令之禁制，恣意濫用毒品，戕害己身，顯無悔改之
    意，惟於他人尚無明顯重大危害，及其犯後坦承犯行，態度良好，檢察官求處有
    期徒刑等一切情狀，各量處如主文所示之刑，並定其應執行刑，以資懲儆。
四、扣案之海洛因四包（淨重合計一點四五公克）為查獲之第一級毒品，應依毒品危
    害防制條例第十八條第一項前段之規定宣告沒收銷燬之；又安非他命吸食器一組
    、注射針筒二支及酒精燈一個，為被告所有，並供施用毒品所用之物，業據其供
    承無誤，爰依刑法第三十八條第一項第二款宣告沒收。至扣案黑色修容包一個，
    難認與本案有何關聯，爰不予宣告沒收，併予敘明。
據上論斷，應依刑事訴訟法第二百七十三條之一第一項、第二百九十九條第一項前段
，修正後毒品危害防制條例第十條第一項、第二項、第十八條第一項，刑法第十一條
前段、第五十六條、第五十一條第五款、第四十七條、第三十八條第一項第二款，判
決如主文。
本案經檢察官陳銘祥到庭執行職務。
中      華      民      國    九十三     年     九     月    二十四     日
                               臺灣板橋地方法院刑事第二庭
                                   法  官  潘  翠  雪
右正本證明與原本無異。
如不服本判決，應於送達後十日內向本院提出上訴狀
                                   書記官  江  文  彬
中　　　華　　　民　　　國　　九十三　　年　　　九　　　月　　二十四　　日
附錄本案論罪科刑法條全文：
毒品危害防制條例第十條
施用第一級毒品者，處六月以上五年以下有期徒刑。
施用第二級毒品者，處三年以下有期徒刑。
毒品危害防制條例第十八條
查獲之第一、二級毒品及專供製造或施用第一、二級毒品之器具，不問屬於犯人與否
，均沒收銷燬之；查獲之第三、四級毒品及製造或施用毒品之器具，無正當理由而擅
自持有者，均沒入銷燬之。但合於醫藥、研究或訓練之用者，得不予銷燬。
前項合於醫藥、研究或訓練用毒品或器具之管理辦法，由法務部會同行政院衛生署定
之。
